# 是否属于同一控制合并

提问人：蛋蛋的忧伤 时间：2016-04-25 22:25:43
实务远比理论复杂。目前项目组碰见这样一个问题，就是否属于同一控制合并，供大家探讨：A与B是亲兄弟，A自然人（替B代持）
于 2005 年成立一家公司C，股东看好行业发展前景，A自然人（替B代持）于 2012 年从无关联第三方自然人全资收购公司D（非同控制收购）。 2015 年 8 月，C公司股份代持还原，股东由A变为B，当月末完成工商变更手续。 2015 年 9 月，C公司从自然人A中收购D公司。B从事无关联业务，代持时，双方未进行公正。 请问： 1 、C收购D时，是否属于同一控制合并？个人认为，虽然合并时点，从股权关系看，不是同一控制，但时间接近，另外，A/B是两兄弟，且B从事无关联业务，若能取得当时出资时实际是由B出资，A虽为公司股东但未在公司担任实际职务等角度论证，则是否可作为同一控制合并处理？ 2 、另外，还想到一个问题，同一控制合并若最终控制方是自然人，那么，是否应按其公允价值对被合并方的账面价值进行调整？还是说，最终控制方为自然人的条件下不适用。

回答人：chenyiwei
应取得当时B委托A代为收购并由B提供收购资金来源，且后续D的财务、经营等实质上由B决策并享有利益或风险的证据，才能证明确属同一控制。但实际操作中，估计很难取得这样规范的证据，建议与券商、律师协商如何处理、完善证据。如果无法取得规范的证据，则很可能需从严把握，按非同一控制下合并认定。

提问人：蛋蛋的忧伤 时间：2016-04-26 08:55:39
陈老师，对于问题 2 ：同一控制合并若最终控制方是自然人，被合并方是该自然人外部收购取得，那么，同一控制下是否应按其公允价值对被合并方的账面价值进行调整？还是说，最终控制方为自然人的条件下不适用

回答人：chenyiwei
最终控制方为自然人的情况下，也适用解释 6 号第二条规定。